【裁判字號】    90,易,1235
【裁判日期】    901213
【裁判案由】    毒品危害防制條例
【裁判全文】
臺灣桃園地方法院刑事判決                          九十年度易字第一二三五號
    公  訴  人  臺灣桃園地方法院檢察署檢察官
    被      告  甲○○
右列被告因違反毒品危害防制案件，經檢察官提起公訴（九十年度毒偵字第六○三號
），及移送併辦（九十年度毒偵字第一六三六號、九十年度毒偵字第二六二五號），
本院判決如左：
    主  文
甲○○連續施用第二級毒品，處有期徒刑捌月。
扣案之第二級毒品安非他命驗餘淨重零點參參參壹公克，沒收銷燬之；吸食器壹組沒
收。
    事  實
一、甲○○曾於民國八十八年間，因施用第二級毒品，經本院於八十八年三月二十九
    日以八十八年度毒聲字第一八八一號裁定送勒戒處所觀察、勒戒後，期滿認無繼
    續施用毒品傾向，由臺灣桃園地方法院檢察署檢察官於八十八年四月十二日以八
    十八年度偵字第五三五四號為不起訴處分確定。嗣於八十九年間，又施用第二級
    毒品，本院於八十九年六月七日以八十九年度毒聲字第三九七三號裁定送觀察、
    勒戒後，認有繼續施用毒品傾向，由檢察官聲請送戒治並提起公訴，本院於八十
    九年七月六日以八十九年度毒聲字第四五八一號裁定送強制戒治，並於八十九年
    八月十八日以八十九年度易字第一七八四號判處有期徒刑四月確定（尚未執行）
    。甲○○因強制戒治期間成效評定為合格，經本院於八十九年十一月五日以九十
    年度毒聲字第一二三一裁定停止戒治付保護管束，詎仍未戒除毒癮，於停止戒治
    付保護管束期間，復基於概括之犯意，自九十年一月十七日回溯九十六小時內起
    至九十年四月二十四日止，在其位於桃園縣中壢市○○街八八號，以其所有扣案
    之吸食器，連續施用第二級毒品安非他命多次，分別於附表所示之時、地為警查
    獲，並扣得如附表所示之物。
二、案經台北市政府警察局中正第二分局、桃園縣警察局桃園分局報告及臺灣桃園地
    方法院檢察署檢察官自動檢舉偵查起訴。
    理  由
一、訊據被告甲○○，坦承自九十年一月底，至九十年四月二十四日止，連續在上址
    施用第二級毒品。惟辯稱：在九十年二月一日為警查扣之吸食器、第二級毒品安
    非他命係姓名年籍不詳，綽號「小如」之人所有，並非其所有云云。經查：
  （一）右揭犯罪事實，除業據被告自白如前述外，並有第二級毒品安非他命（驗餘
        津重○點三三三一公克）、安非他命吸食器一組（以上為九十年度偵字第六
        ○三號案之扣案物）可資佐證。又被告於被查獲時，為警所採集之尿液，確
        呈安非他命陽性反應，亦有中正第二分局九十年元月移送煙毒麻醉藥品人犯
        尿液檢體編號對照表（參六○三號偵卷第二十九頁）、台北市立療養院煙毒
        尿液檢驗報告書（三）（參六○三號偵卷第二十八頁）、桃園縣警察局桃園
        分局被採尿人姓名對照表（參九十年度偵字第一六三六號卷第四十八頁）、
        桃園縣衛生局不法藥物尿液檢定書（參一六三六號偵卷第四十九頁）附卷可
        稽。且扣案之第二級毒品安非他命，經送請憲兵司令部刑事鑑識中心鑑定結
        果，確含甲基安非他命，此有該中心九十年六月二十九日（９０）綱得字第
        ０８２７３號鑑驗通知書附卷可考（參本院卷），被告此部分之自白，與事
        實相符，可以採信。
  （二）被告因執行停止戒治期間付保護管束，於九十年一月十七日至臺灣桃園地方
        法院檢察署報到採尿，所採尿液經送鑑驗結果，經以ＥＩＡ酵素免疫分析法
      初步檢驗，再以ＧＣ／ＭＳ氣相層析質譜儀法確認鑑驗結果，呈安非他命類
        陽性反應，有臺灣桃園地方法院檢察署施用毒品犯受保護管束人採尿報到編
        號表（參九十年度毒偵字第二六二五號卷第四頁）、臺灣桃園地方法院檢察
        署施用毒品犯受保護管束人（被告）尿液檢體監管紀錄表（參同前偵卷第五
        頁）、台灣檢驗科技股份有限公司濫用藥物尿液檢驗報告（參前偵卷第六頁
        ）各一紙附卷可稽。臺灣桃園地方法院檢察署對施用毒品犯受保護管束人（
        被告）尿液檢體採集檢驗過程嚴謹，當無混淆之虞，且該檢驗經初步檢驗後
        ，再以ＧＣ／ＭＳ氣相層析質譜儀法確認確呈安罪他命陽性反應。依審判經
        驗所知，無因偽陽性而誤判之可能，被告空言否認未在九十年一月十七日採
        尿前九十六小時內施用安非他命云云，顯係飾卸之詞，自不足採。查甲基安
        非他命經口服投與後約百分之七十於二十四小時內自尿中排出，約百分之九
        十於九十六小時內自尿中排出，由於目前國內尿液中甲基安非他命之檢驗僅
        為鑑定其是否呈陽性反應尚未定其含量，且甲基安非他命成分之檢出與其投
        與方式、投與量、個人體質、採尿時間與檢測儀器之精密度等諸多因素有關
        ，因此僅憑尿液中呈安非他命陽性反應，並無法確實推算吸食時間距採集時
        間之長短，惟依上述資料推斷，最長可能不會超過四日，業經行政院衛生署
        藥物食品檢驗局八十一年二月八日（八一）藥檢壹字第○○一四五六號函釋
        在案，是被告於被採尿前九十六小時內某時，確有施用第二級毒品安非他命
        之犯行，堪以認定。
  （三）扣案之安非命及吸食器係在被告之皮包內所查獲，業據被告供承在卷，而查
        獲當時，除被告外，並無其他人在場，且被告無法提出「小如」之相關年籍
        等資料，供本院查證，足認其所辯非其所有一節，應屬卸責之詞，不足採信
        ，因此扣案之第二級毒品安非他命及吸食器，為被告所，堪以認定。
  （四）被告於八十八年間，因施用第二級毒品，經本院以八十八年度毒聲字第一八
        八一號裁定送勒戒處所觀察、勒戒後，期滿認無繼續施用毒品傾向，由臺灣
        桃園地方法院檢察署檢察官於八十八年四月十二日以八十八年度偵字第五三
        五四號為不起訴處分確定。嗣於八十九年間，又因施用第二級毒品，經本院
        再以八十九年度毒聲字第三九七三號裁定送觀察、勒戒後，認有繼續施用毒
        品傾向，由檢察官聲請送戒治並提起公訴，本院以八十九年度毒聲字第四五
        八一號裁定送強制戒治，並於八十九年八月十八日以八十九年度易字第一七
        八四號判處有期徒刑四月確定（尚未執行），有臺灣高等法院被告全國前案
        紀錄表附卷（本院卷）及八十九年度易字第一七八四號判決書（參六○三號
        偵卷第三十一頁）可稽，綜合上述，被告自九十年一月十七日採尿時回溯九
        十六小時內起至九十年四月二十四日止，連續施用第二級毒品安非他命而三
        犯施用毒品之犯行，已可認定。
二、核被告所為，係犯毒品危害防制條例第十條第二項之罪。被告持有第二級毒品安
    非他命之低度行為應為施用之高度行為所吸收，不另論罪。被告先後多次犯行，
    時間緊接，犯罪構成要件相同，顯係基於概括犯意為之，為連續犯，以一罪論，
    應依法加重其刑。公訴人雖未就被告自九十年二月二日起至九十年四月二十四日
    止之施用第二級毒品犯行提起公訴，惟此部分與起訴部分，時間僅接，所犯之罪
    名相間，顯係基於概括之犯意反覆為之，為連續犯，屬同一案件，本院自應併予
    審理，附此敘明。爰審酌被告屢次施用毒品，仍不知悔悟，犯後又否認犯行，惟
    因施用毒品係自戕性犯罪，尚乏直接被害人等一切情狀，判決如主文所示之刑。
    扣案之第二級毒品安非他命，不問屬於犯人否，依毒品危害防制條例第十八條第
    一項規定沒收銷燬之。又扣案之吸食器一組，係警方於被告手提包內與安非他命
    同時查扣，應為被告供施用第二級毒品之用，爰依刑法第三十八條第一項第二款
    宣告沒收。
三、公訴意旨另以：被告甲○○自八十九年八月十九日起至九十年一月十七日採尿前
    回溯九十六小時前，亦有施用第二級毒品安非他命之犯行。其認定被告有此部分
    之犯行，無非係以被告於警訊中之自白為論罪。惟訊據被告堅詞否認有此部分犯
    行。經查，被告於八十九年七月十二日進入桃園龍潭女子監獄執行強治戒治，於
    八十九年十一月二十三日始因停止戒治出監，此有臺灣桃園地方法務部在監在押
    資料表在卷可參（參本院卷），是被告自無可能於此段時間內再行施用第二級毒
    品。惟公訴人認此部分犯行，與前開論罪科刑部分，有連續犯之裁判上一罪之關
    係，爰不另為無罪之諭知，附此敘明。
據上論斷，應依刑事訴訟法第二百九十九條第一項前段，毒品危害防制條例第十條第
二項、第十八條第一項，刑法第十一條前段、第五十六條、第三十八條第一項第二款
，判決如主文。
本案經檢察官張立中到庭執行職務。
中      華      民      國    九十      年    十二    月    十三    日
                                   臺灣桃園地方法院刑事第二庭
                                       審判長法  官  王  兆  飛
                                             法  官  林  明  洲
                                             法  官  李  桂  英
右正本證明與原本無異。
如不服本判決，應於判決送達後十日內，向本院提出上訴狀。
                                             書記官  梁  麗  雲
中      華      民      國    九十      年    十二    月    十三    日
附論罪科刑依據之法條：
毒品危害防制條例第十條第二項
施用第二級毒品者，處三年以下有期徒刑。
附表：
┌──┬──────┬────────┬────────┬────────┐
│編號│查獲時間    │查獲地點        │扣案物          │相關偵卷案號    │
│    │            │                │                │                │
├──┼──────┼────────┼────────┼────────┤
│一  │九十年一月十│桃園地方法院檢察│無              │九十年度毒偵字第│
│    │七日採尿時  │署              │                │二六二五號      │
├──┼──────┼────────┼────────┼────────┤
│二  │九十年二月一│桃園市○○路、龍│1.第二級毒品安非│九十年度毒偵字第│
│    │日十四時    │壽街口          │  他命（驗餘淨重│六○三號        │
│    │            │                │  0.3331公克）  │                │
│    │            │                │2.吸食器一組    │                │
├──┼──────┼────────┼────────┼────────┤
│三  │九十年四月二│桃園市○○路九十│無              │九十年度毒偵字第│
│    │十七日零時許│八號九樓九二八室│                │一六三六號      │
│    │            │（戀之巢賓館）  │                │                │
└──┴──────┴────────┴────────┴────────┘


司法院資訊處製作；財團法人民間司法改革基金會備份。
